【裁判字號】    89,易,3960
【裁判日期】    900815
【裁判案由】    贓物
【裁判全文】
臺灣高雄地方法院刑事判決                        八十九年度易字第三九六○號
    公  訴  人  臺灣高雄地方法院檢察署檢察官
    被      告  丙○○○
右列被告因贓物案件，經檢察官提起公訴（八十九年度偵字第一七四○五號），本院
判決如左：
    主  文
丙○○○無罪。
    理  由
一、公訴意旨略以：被告丙○○○明知綽號「小天」之不詳年籍姓名男子，於民國八
    十九年四月中旬某日，騎乘至其位於高雄縣路竹鄉○○路二七七巷四號住處之車
    牌號碼ＮＧＬ－三四一號重型機車一輛，係來路不明之贓物，竟予以收受寄藏，
    因認被告涉有刑法第三百四十九條第二項之寄藏贓物罪嫌云云。
二、本件公訴意旨認被告涉犯寄藏贓物罪嫌，無非係以前開重型機車寄放於被告住處
    已有多天，而綽號「小天」之男子於寄放之際又向被告表示該車不能騎、不要騎
    ，復無行照在該車內，且被告無法提供「小天」者之年籍以供調查為其論據之基
    礎。訊據被告丙○○○堅決否認右揭犯行，辯稱：對於「小天」把該部機車寄放
    伊住處乙事並不知情等語。
三、按犯罪事實應依證據認定之，無證據不得推定其犯罪事實；又不能證明被告犯罪
    者，應諭知無罪之判決，刑事訴訟法第一百五十四條、第三百零一條第一項分別
    定有明文。次按刑法上第三百四十九條第二項之寄藏贓物，係指受寄他人之贓物
    ，為之隱藏者而言（最高法院二十九年上字第一六七四號判例意旨參照），故必
    有自他人領受贓物而將之置於自己實力支配之下，始能當之。
四、經查：(一)車牌號碼ＮＧＬ－三四一號重型機車係被害人甲○所有，於八十九年五
    月三十日上午五時三十分許，在臺南市○區○○街三七七號住處門前失竊之事實
    ，業據被害人甲○於警訊及本院審理中（本院九十年七月三十一日審判筆錄參照
    ）陳述綦詳，並有臺南市警察局車輛失竊證明單、高雄縣警察局車輛尋獲電腦輸
    入單及車輛竊盜、車牌失竊資料個別查詢報表附卷足稽，從而上開機車確屬贓物
    乙節，固堪認定。(二)被告因違反動產擔保交易法案件，於八十九年四月二十八日
    入臺灣高雄監獄高雄分監執行拘役，至八十九年七月二日始執畢出監乙節，此有
    臺灣高雄地方法院法務部在監在押資料表在卷可按。而上開機車係綽號「小天」
    之男子於被告入獄後，方騎至被告家中停放，嗣於八十九年六月五日被告之父乙
    ○○騎乘該車外出，而為警查獲之事實，復據證人乙○○證述無訛，是被告於上
    開機車失竊時起，至乙○○騎乘該機車為警查獲時止，既均在監服刑，顯無從自
    綽號「小天」之男子處受領該部贓車，再參酌上開機車係綽號「小天」之男子自
    行騎至被告家中放置等情相互以觀，堪認被告確無收受上開機車而代為隱藏之舉
    。(三)此外，本院復查無其他積極證據，足資證明被告有何寄藏贓物犯行，既然不
    能證明被告犯罪，自應為其無罪判決之諭知。
據上論結，應依刑事訴訟法第三百零一條第一項，判決如主文。
本案經檢察官洪期榮到庭執行職務。
中      華      民      國      九十      年      八     月     十五    日
                                        臺灣高雄地方法院刑事第七庭
                                            法  官  何  秀  燕
右正本證明與原本無異。
如不服本判決，應於判決送達後十日內，向本院提出上訴狀。
                                            書記官    邱靜銘
中      華      民      國      九十      年      八     月     十五    日


司法院資訊處製作；財團法人民間司法改革基金會備份。
